臺灣屏東地方法院行政訴訟判決　
111年度交字第3號

原      告  林明祺  
被      告  交通部公路總局高雄區監理所

代  表  人  李瑞銘  
上列當事人間交通裁決事件，原告不服民國110年12月3日裁字第
20-VP0000000號裁決，提起行政訴訟，本院判決如下：
    主  文
原告之訴駁回。
訴訟費用新臺幣參佰元由原告負擔。
    事實及理由
一、程序事項：本件因屬不服被告所為道路交通管理處罰條例（
    下稱處罰條例）第8條之裁決而提起撤銷訴訟，依行政訴訟
    法第237條之1之規定，應適用交通裁決事件訴訟程序，再依
    兩造所述各節及卷內資料足認事證已臻明確，本院認無經言
    詞辯論之必要，爰依同法第237條之7之規定，不經言詞辯論
    ，逕為判決，合先敘明。
二、事實概要：原告所有BJD-9092號自用小客車（下稱系爭車輛
    ）於110年9月26日下午2時42分分許，行經屏東縣台一線458
    .9公里南下車道，因有「限速60公里，經測速時速127公里
    ，超速67公里」、「行車速度超過規定之最高時速逾60公里
    （處車主）」之違規情事，為警製單舉發屏警交字第VP0000
    000、VP0000000號違規單（下稱系爭舉發通知單），被告認
    原告違反道路交通管理處罰條例（下稱處罰條例）第43條第
    1項第2款、第43條第4項之規定，製開裁字第82-VP0000000
    、82-VP0000000號（下稱原處分）違反道路交通管理事件裁
    決書，原告不服處罰，遂提起本件行政訴訟。
三、本件原告主張：
　㈠、依處罰條例規定，測速照相機於一般道路應於100公尺至30
      0公尺前設置警告標示牌。依據110年11月16日高監屏站字
      第1100248529號函，該告示牌設置影片無日期及時間標示
      ，且無法認定是否符合設置標準；警告標誌設置於樹上，
      遭樹影遮蔽，且前又有車輛臨停阻擋視線，依常理無法看
      到警告標誌。另於此多車輛路段，個人車輛時速高達127
      公里，合理懷疑測速機器準確度有問題，不能僅以本案雷
      達測速儀係通過經濟部標準檢驗局檢定合格且未逾有效期
      限為證。
　㈡、並聲明：原處分撤銷。
四、被告則答辯以：
　㈠、查原告於起訴狀所提「…告示牌影片無日期及時間標示，且
      無法認定是否符合設置標準，警告標誌臨時設置於樹上被
      樹影擋住且前又有車輛臨停阻擋視線…」等一節，經舉發
      單位查覆員警110年9月26日08-17時於台一線458.9公里南
      下車道測速照相稽查勤務執行勤務前，均依處罰條例第7-
      2條相關估定擺放告示牌，明顯標示之。告示牌擺放時有
      拍照存證，有相片原始檔及拍攝時地詳細資料可證。
　㈡、再查，按「為確保交易公平、維護大眾安全健康及環境保
      護，主管機關得就供交易、證明、公務檢測、環境保護、
      公共安全、醫療衛生有關之度量衡器，指定為法定度量衡
      器。」、「應經檢定之法定度量衡器，其種類及範圍如下
      ：六、速度計：㈠公務檢測用雷達測速儀。㈡公務檢測用雷
      射測速儀（光達式）。㈢公務檢測用感應式線圈測速儀。
      」、「檢定合格並在使用中之法定度量衡器，應接受檢定
      機關之定期或不定期檢查」，度量衡法第5條、度量衡器
      檢定檢查辦法第3條第1項第6款及第17條第1項分別定有明
      文，本件經檢視採證照片標誌照片、現場圖、雷射測速儀
      檢定合格證書、員警職務報告書及警52告示牌設置影片可
      知，原告車輛於單記違規時、地被測時速係127km/h，而
      該路段限速60km/h，確實超速67公里，而警方於該路段之
      固定式限速60公里告示牌後方，設置非固定式之「警52」
      標誌告示牌（位置：458.7公里處），並於該「警52」標
      誌告示牌後方以非固定式測速照相儀器測速（位置：458.
      868公里處），符合處罰條例第7條之2第2項第9款、同條
      第3項，故該標誌告示牌，圓形速限60告示牌可清楚辨識
      、距離符合規定且違規地段明確，又本案警方業已提供由
      經濟部標準檢驗局委託財團法人台灣商品檢測驗證中心於
      109年11月10日檢定，檢定合格有效期限至110年11月30日
      止，有經濟部標準檢驗局度量衡器檢定合格證書影本佐證
      ，則該雷射測速儀既經由國家專責機關檢定合格後加以使
      用，且在檢定合格有效期限內，其準確性及正確性應值得
      信賴，故原告確有超速之情形無誤，故歉難依原告所訴，
      排除違規事實，股本見有採證照片、現場圖、現場標誌照
      片、雷射測速儀檢定合格證書、員警職務報告書及警52告
      示牌設置影片可稽，員警依法填單舉發，於法洵無違誤。
　㈢、綜上理由，原告所有BJD-9092號自用小客車被警舉發「縣
      訴60公里，經測速時速127公里，超速67公里」、「行車
      速度超過規定之最高時速逾60公里（處車主）」之違規情
      事，有屏警交字第VP0000000、VP0000000號違規單可稽，
      並經舉發單位查覆確認依法舉發無誤，爰依處罰條例第43
      條第1項第3款既違反道路交通管理事件統一裁罰基準表第
      43條第1項第2款、同條第4項（行車速度超過規定之最高
      時速逾60公里至80公里以內，小型車違規，期限內繳納或
      到案聽候裁決者）裁處繳納罰鍰新台幣8,000元，記違規
      點數3點，應參加道路交通安全講習，並吊扣汽車牌照6個
      月應無不當等語。
　㈣、並聲明：原告之訴駁回。
五、本件如事實概要欄所述之事實，除依原告起訴狀及被告答辯
    狀可認兩造均不爭執外，復有原處分書暨送達證書、系爭舉
    發通知單暨送達證書、汽車車籍資料查詢表、駕駛人基本資
    料表、原告110年10月28日交通違規案件陳述單、屏東縣政
    府警察局110年11月8日屏警交字第11037436800號函、111年
    2月9日屏警交字第11131075400號函、採證光碟等在卷可稽
    （見本院卷第18至41頁），應認屬實。原告不服原處分，提
    起行政訴訟，並以上述事項據為主張，故本件兩造之爭點應
    為：原處分是否適法？
六、本院之判斷：
  ㈠、原告主張：被告提供的照片看不出拍攝日期，且警告性質
      告示牌綁在樹幹上難以辨識云云。
　　  經查：被告提供與法院之照片有日期及檔案原始資料可供
      查驗(見本院卷第35至36頁)，故並無偽造之情形。再者，
      該警告性質告示牌並非綁在樹幹上，而是一個獨立的架子
      擺在樹下(這部分原告再重新看一次照片應該就會發現)，
      而從照片中衡量該處狀況，雖係設置在樹下，但該樹種並
      無垂下之葉子，且標誌清晰明確，路邊完全淨空，並無足
      以阻擋駕駛人視線之障礙物或遮蔽物存在，應該可以認為
      可讓駕駛人清楚看見，是原告此部分所辯尚無可採。
  ㈡、原告又辯稱：速度高達127公里，恐怕是儀器有問題云  云
      。
　　　經查：本件之測速儀尚在檢驗合格之期限內，有合格證書
      (見本院卷第30頁)在卷可查。原告係因速度過高而產生質
      疑，但時速127公里並非汽車罕見能達到之時速，且觀之
      照片中舉發地點之路況，確實道路寬敞、空曠，且車輛稀
      少，在此情形下達到127公里，並非不可能。故該機器既
      尚在檢驗期間內，又無其他特殊情事，其測定結果尚值得
      信賴。
七、綜上所述，原告駕駛系爭車輛於前揭時、地，確有「縣訴60
    公里，經測速時速127公里，超速67公里」、「行車速度超
    過規定之最高時速逾60公里（處車主）」之違規行為，被告
    依處罰條例第43條第1項第3款既違反道路交通管理事件統一
    裁罰基準表第43條第1項第2款、同條第4項（行車速度超過
    規定之最高時速逾60公里至80公里以內，小型車違規，期限
    內繳納或到案聽候裁決者）裁處原告罰鍰8,000元，記違規
    點數3點，應參加道路交通安全講習，並吊扣汽車牌照6個月
    ，核無違誤。原告猶執前詞請求撤銷原處分，為無理由，應
    予駁回。
八、本件判決基礎已臻明確，兩造其餘之攻擊防禦方法及訴訟資
    料經本院斟酌後，核與判決不生影響，無一一論述之必要，
    併予敘明。
九、本件第一審裁判費為300 元，應由原告負擔，爰確定第一審
    訴訟費用額如主文第2 項所示。
據上論結，本件原告之訴為無理由，依行政訴訟法第237 條之7
、第237 條之8 第1 項、第98條第1 項前段，判決如主文。    
 
中　　華　　民　　國　　111 　年　　4 　　月　　29　　日
　　　　　　　　　行政訴訟庭　法　官　薛侑倫
上為正本係照原本作成。
如不服本判決，應於判決送達後20日內，向本院提出上訴狀並表
明上訴理由（原判決所違背之法令及其具體內容或依訴訟資料可
認為原判決有違背法令之具體事實），其未載明上訴理由者，應
於提出上訴後 20 日內向本院補提理由書（上訴狀及上訴理由書
均須按他造人數附繕本，如未按期補提上訴理由書，則逕予駁回
上訴），並應繳納上訴裁判費新臺幣 750 元。
中　　華　　民　　國　　111 　年　　4 　　月　　29　　日
　　　　　　　　　　　　　　　書記官　沈詩雅